src/fst/morphology/affixes/verbs.lexc
LEXICON v1nahda !!≈ **@CODE@** nähđä:nä
+Inf:h%>đ^A K ; ! đ
+Inf+Err/Orth:h%>d^A K ; ! d
+Act+Ind+Prs:je^WG v12pers_short ;
+Act+Ind+Prt:%>ji^WG v12pers_short ;
+Act+Ind+Prs+Sg3:kke%>e K ;
+Act+Ind+Prs+Pl3:h%>đh^A^An K ; ! đ
+Act+Ind+Prs+Pl3+Err/Orth:ke%>v^At K ; ! đ
+Pass+Ind+Prs:h%>đh^A^An K ; ! đ
+Act+Ind+Prt+Sg3:k%>i K ;
+Act+Ind+Prt+Pl3:h%>thiin K ;
+Act+Ind+Prt+Pl3+Err/Orth:k%>iv^At K ;
+Pass+Ind+Prt:h%>thiin K ;
+Act+PrfPrc+Sg+Nom:h%>^N^U K ;
+Act+Ind+Prt+ConNeg+Sg:h%>^N^U K ;
+Pass+PrfPrc+Sg+Nom:h%>t^U K ;
+Pass+PrfPrc+Pl+Nom:h%>đ^U%>t K ;
!+Act+PrfPrc:h%>^Nhee PRFPRC_OBL ;
+Act+PrfPrc:h%>^N PRFPRC_OBL ;
+Act+PrsPrc+Sg+Nom:kkee%>v^A K ;
+Act+PrsPrc+Pl+Nom:kkee%>v^At K ;
+Pass+PrsPrc+Sg+Nom:%>ht^A%>v^A K ;
+Pass+PrsPrc+Pl+Nom:%>ht^A%>v^At K ;
+Act+Ind+Prs+ConNeg:je K ;

+Act+Cond+Sg1:%>kisin K ; ! näkisin
+Act+Cond+Sg2:%>kisit K ;
+Act+Cond+Sg3:%>kis K ;
+Act+Cond+ConNeg:%>kis K ;
+Act+Cond+Pl1:%>kisimm^A K ;
+Act+Cond+Pl2:%>kisitt^A K ;
+Act+Cond+Pl3:%>htäis K ;
+Pass+Cond:%>htäis K ;

+Act+Imprt+Sg2:je K   ;
+Act+Imprt+Pl2:h%>k^A^A K ;

+Act+Inf3+Ine:ke%>m^Ass^A K ;
+Act+Inf3+Ela:ke%>m^Ast^A K ;
+Act+Inf3+Ill:ke%>mh^A^An K ;
+Act+Inf3+Ade:ke%>m^All^A K ;
+Act+Inf3+Abe:ke%>m^Att^A K ;
+Act+Inf3:ke%>m^A MATONodd ;
+Der+Der/minen:kemi n_22_inen ;

LEXICON v1tehda !!≈ **@CODE@** tehđä:te
+Inf:h%>đ^A K ; ! đ
+Inf+Err/Orth:h%>d^A K ; ! d
+Act+Ind+Prs:he v12pers_short ;
+Act+Ind+Prt:%>hi v12pers_short ;
+Act+Ind+Prs+Sg3:kke%>e K ;
+Act+Ind+Prs+Pl3:h%>đh^A^An K ; ! đ
+Act+Ind+Prs+Pl3+Err/Orth:ke%>v^At K ; ! đ
+Pass+Ind+Prs:h%>đh^A^An K ; ! đ
+Act+Ind+Prt+Sg3:k%>i K ;
+Act+Ind+Prt+Pl3:h%>thiin K ;
+Act+Ind+Prt+Pl3+Err/Orth:k%>iv^At K ;
+Pass+Ind+Prt:h%>thiin K ;
+Act+PrfPrc+Sg+Nom:h%>^n^U K ;
+Act+Ind+Prt+ConNeg+Sg:h%>^n^U K ;
+Pass+PrfPrc+Sg+Nom:h%>t^U K ;
+Pass+PrfPrc+Pl+Nom:h%>đ^U%>t K ; 
!+Act+PrfPrc:h%>^Nhee PRFPRC_OBL ;
+Act+PrfPrc:h%>^N PRFPRC_OBL ;
+Act+PrsPrc+Sg+Nom:kkee%>v^A K ;
+Act+PrsPrc+Pl+Nom:kkee%>v^At K ;
+Pass+PrsPrc+Sg+Nom:h%>t^A%>v^A K ;
+Pass+PrsPrc+Pl+Nom:h%>t^A%>v^At K ;
+Act+Ind+Prs+ConNeg:he K ;

+Act+Cond+Sg1:k%>i4sin K ; ! tekisin
+Act+Cond+Sg2:k%>i4sit K ;
+Act+Cond+Sg3:k%>i4s K ;
+Act+Cond+ConNeg:k%>i4s K ;
+Act+Cond+Pl1:k%>i4simm^A K ;
+Act+Cond+Pl2:k%>i4sitt^A K ;
+Act+Cond+Pl3:htä%>i4s K ;
+Pass+Cond:htä%>i4s K ;

+Act+Imprt+Sg2:he K   ;
+Act+Imprt+Pl2:h%>k^A^A K ;

+Act+Inf3+Ine:ke%>m^Ass^A K ;
+Act+Inf3+Ela:ke%>m^Ast^A K ;
+Act+Inf3+Ill:ke%>mh^A^An K ;
+Act+Inf3+Ade:ke%>m^All^A K ;
+Act+Inf3+Abe:ke%>m^Att^A K ;
+Act+Inf3:ke%>m^A MATONodd ;
+Der+Der/minen:kemi n_22_inen ;


!! ### Verbiluokat v2...

LEXICON v2 !!≈ **@CODE@** ! aikkoot:aiko, anttaat:anta, assuut:asu, kattoot:katt2o, kulkkeet:kulke, lähteet:lähte, lenttäät:lentä, lukkeet:luke, luottaat:luotta, näkkyyt:näky, pittäät:pitä, soppiit:sopi (tämä ei ole yaml)
+Inf:%>^Vt K ; 
+Inf+Err/Orth:^A K ;  ! suomalainen ja jok murteen inf
+Inf+Err/Orth:^E2I%>^A K ; ! var inf

+Act+Ind+Prs:^WG v12pers_short ;
+Act+Ind+Prs+Sg3:%>^V K ;
+Act+Ind+Prs+Pl3:^WG^AE%>th^A^An K ;
+Act+Ind+Prs+Pl3+Err/Orth:%>v^At K ;

+Act+Ind+Prt:^WG^AO%>i3 v12pers_short ;
+Act+Ind+Prt+Sg3:^AO%>i3 K ;      ! se alkoi
+Act+Ind+Prt+Sg3+Err/Orth:^AO K ; ! se alko
+Act+Ind+Prt+Pl3:^WG^AE%>thiin K ;
+Act+Ind+Prt+Pl3+Err/Orth:^AO%>i3v^At K ;      ! se alkoi

+Pass+Ind+Prs:^WG^AE%>th^A^An K ;
+Pass+Ind+Prt:^WG^AE%>thiin K ; 

+Act+PrfPrc+Sg+Nom:%>^N^U K ;
+Act+Ind+Prt+ConNeg+Sg:%>^N^U K ;
+Pass+PrfPrc+Sg+Nom:^WG^AE%>tt^U K ;
+Pass+PrfPrc+Pl+Nom:^WG^AE%>t^U%>t K ;
!+Act+PrfPrc:%>^Nhee PRFPRC_OBL ;
+Act+PrfPrc:%>^N PRFPRC_OBL ;
+Act+PrsPrc+Sg+Nom:%>^V%>v^A K ;
+Act+PrsPrc+Pl+Nom:%>^V%>v^At K ;
+Pass+PrsPrc+Sg+Nom:^WG^AE%>tt^A%>v^A K ;
+Pass+PrsPrc+Pl+Nom:^WG^AE%>tt^A%>v^At K ;
+Act+Ind+Prs+ConNeg:^WG K ;

+Act+Cond+Sg1:^VDEL%>i4sin K ; ! antaisin
+Act+Cond+Sg2:^VDEL%>i4sit K ;
+Act+Cond+Sg3:^VDEL%>i4s K ;
+Act+Cond+ConNeg:^VDEL%>i4s K ;
+Act+Cond+Pl1:^VDEL%>i4simm^A K ;
+Act+Cond+Pl2:^VDEL%>i4sitt^A K ;
+Act+Cond+Pl3:^WG^AE%>tt^A%>i4s K ;
+Pass+Cond:^WG^AE%>tt^A%>i4s K ;

+Act+Imprt+Sg2:^WG K   ;
+Act+Imprt+Pl2:%>kk^A^A K ;

+Act+Inf3+Ine:%>m^Ass^A K ;
+Act+Inf3+Ela:%>m^Ast^A K ;
+Act+Inf3+Ill:%>mh^A^An K ;
+Act+Inf3+Ade:%>m^All^A K ;
+Act+Inf3+Abe:%>m^Att^A K ;
+Act+Inf3:%>m^A MATON ;
+Der+Der/minen:mi n_22_inen ;


LEXICON v2_long ! norjalaistaat:norjalaistin, vahingoittaat:vahingoitin (no AO-tag in Prt)
+Inf:%>^Vt K ; 
+Inf+Err/Orth:^A K ;  
+Inf+Err/Orth:^E2I%>^A K ;

+Act+Ind+Prs:^WG v12pers_short ;
+Act+Ind+Prs+Sg3:%>^V K ;
+Act+Ind+Prs+Pl3:^WG^AE%>th^A^An K ;
+Act+Ind+Prs+Pl3+Err/Orth:%>v^At K ;

+Act+Ind+Prt:^WG%>i3 v12pers_short ;
+Act+Ind+Prt+Sg3:%>i3 K ;
+Act+Ind+Prt+Pl3:^WG^AE%>thiin K ;
+Act+Ind+Prt+Pl3+Err/Orth:%>i3v^At K ;

+Pass+Ind+Prs:^WG^AE%>th^A^An K ;
+Pass+Ind+Prt:^WG^AE%>thiin K ; 

+Act+PrfPrc+Sg+Nom:%>^N^U K ;
+Act+Ind+Prt+ConNeg+Sg:%>^N^U K ;
+Pass+PrfPrc+Sg+Nom:^WG^AE%>tt^U K ;
+Pass+PrfPrc+Pl+Nom:^WG^AE%>t^U%>t K ;
+Act+PrfPrc:%>^N PRFPRC_OBL ;
+Act+PrsPrc+Sg+Nom:%>^V%>v^A K ;
+Act+PrsPrc+Pl+Nom:%>^V%>v^At K ;
+Pass+PrsPrc+Sg+Nom:^WG^AE%>tt^A%>v^A K ;
+Pass+PrsPrc+Pl+Nom:^WG^AE%>tt^A%>v^At K ;
+Act+Ind+Prs+ConNeg:^WG K ;

+Act+Cond+Sg1:^VDEL%>i4sin K ;
+Act+Cond+Sg2:^VDEL%>i4sit K ;
+Act+Cond+Sg3:^VDEL%>i4s K ;
+Act+Cond+ConNeg:^VDEL%>i4s K ;
+Act+Cond+Pl1:^VDEL%>i4simm^A K ;
+Act+Cond+Pl2:^VDEL%>i4sitt^A K ;
+Act+Cond+Pl3:^WG^AE%>tt^A%>i4s K ;
+Pass+Cond:^WG^AE%>tt^A%>i4s K ;

+Act+Imprt+Sg2:^WG K   ;
+Act+Imprt+Pl2:%>kk^A^A K ;

+Act+Inf3+Ine:%>m^Ass^A K ;
+Act+Inf3+Ela:%>m^Ast^A K ;
+Act+Inf3+Ill:%>mh^A^An K ;
+Act+Inf3+Ade:%>m^All^A K ;
+Act+Inf3+Abe:%>m^Att^A K ;
+Act+Inf3:%>m^A MATON ;
+Der+Der/minen:mi n_22_inen ;


LEXICON v2_si !!≈ **@CODE@** ! pyyttäät:pyysi
+Inf:%>^Vt K ;
+Inf+Err/Orth:^A K ;  ! suomalainen ja jok murteen inf
+Inf+Err/Orth:^E2I%>^A K ; ! var inf

+Act+Ind+Prs:^WG v12pers_short ;
+Act+Ind+Prs+Sg3:%>^V K ;
+Act+Ind+Prs+Pl3:^WG^AE%>th^A^An K ;
+Act+Ind+Prs+Pl3+Err/Orth:%>v^At K ;

+Act+Ind+Prt:^AO%>i3 v12pers_short ; ! pyysin
+Act+Ind+Prt+Sg3:^AO%>i3 K ;      
+Act+Ind+Prt+Sg3+Err/Orth:^AO K ;
+Act+Ind+Prt+Pl3:^WG^AE%>thiin K ;
+Act+Ind+Prt+Pl3+Err/Orth:^AO%>i3v^At K ;

+Pass+Ind+Prs:^WG^AE%>th^A^An K ;
+Pass+Ind+Prt:^WG^AE%>thiin K ; 

+Act+PrfPrc+Sg+Nom:%>^N^U K ;
+Act+Ind+Prt+ConNeg+Sg:%>^N^U K ;
+Pass+PrfPrc+Sg+Nom:^WG^AE%>tt^U K ;
+Pass+PrfPrc+Pl+Nom:^WG^AE%>t^U%>t K ;
!+Act+PrfPrc:%>^Nhee PRFPRC_OBL ;
+Act+PrfPrc:%>^N PRFPRC_OBL ;
+Act+PrsPrc+Sg+Nom:%>^V%>v^A K ;
+Act+PrsPrc+Pl+Nom:%>^V%>v^At K ;
+Pass+PrsPrc+Sg+Nom:^WG^AE%>tt^A%>v^A K ;
+Pass+PrsPrc+Pl+Nom:^WG^AE%>tt^A%>v^At K ;
+Act+Ind+Prs+ConNeg:^WG K ;

+Act+Cond+Sg1:^VDEL%>i4sin K ;
+Act+Cond+Sg2:^VDEL%>i4sit K ;
+Act+Cond+Sg3:^VDEL%>i4s K ;
+Act+Cond+ConNeg:^VDEL%>i4s K ;
+Act+Cond+Pl1:^VDEL%>i4simm^A K ;
+Act+Cond+Pl2:^VDEL%>i4sitt^A K ;
+Act+Cond+Pl3:^WG^AE%>tt^A%>i4s K ;
+Pass+Cond:^WG^AE%>tt^A%>i4s K ;

+Act+Imprt+Sg2:^WG K   ;
+Act+Imprt+Pl2:%>kk^A^A K ;

+Act+Inf3+Ine:%>m^Ass^A K ;
+Act+Inf3+Ela:%>m^Ast^A K ;
+Act+Inf3+Ill:%>mh^A^An K ;
+Act+Inf3+Ade:%>m^All^A K ;
+Act+Inf3+Abe:%>m^Att^A K ;
+Act+Inf3:%>m^A MATON ;
+Der+Der/minen:mi n_22_inen ;
